【裁判字號】    97,易,995
【裁判日期】    970926
【裁判案由】    竊盜
【裁判全文】
臺灣高雄地方法院刑事判決               97年度易字第995號
公  訴  人  臺灣高雄地方法院檢察署檢察官
被      告  乙○○
            甲○○
                    （現另案
上列被告等因竊盜案件，經檢察官提起公訴（97年度偵字第2268
5 號），並經本院裁定改依簡式審判程序審理，本院判決如下：
    主  文
乙○○共同犯攜帶兇器、踰越牆垣竊盜罪，處有期徒刑捌月。
甲○○共同犯攜帶兇器、踰越牆垣竊盜罪，累犯，處有期徒刑拾
月。
    事  實
一、甲○○前因違反毒品危害防制條例案件，經本院以94年度訴
    字第4051號、94年度簡字第6941號判決分別判處有期徒刑10
    月、3 月，並經本院以95年度聲字第1755號裁定定應執行刑
    為有期徒刑1 年確定，且經本院以96年度聲減字第1658號裁
    定減刑並定應執行刑為有期徒刑6 月確定後，甫於民國96年
    7 月16日縮刑期滿執行完畢出監。詎其猶不知悔改，與乙○
    ○共同基於意圖為自己不法所有之犯意聯絡，於97年8 月9
    日凌晨1 時許，由甲○○攜帶由姓名、年籍不詳綽號「大貼
    」（臺語音譯）之甲○○友人寄放於甲○○住處之客觀上對
    人之生命、身體具有危險性之破壞剪1 把，共同翻越圍牆進
    入高雄市○○區○○路3 號台灣國際造船股份有限公司（下
    稱台船公司）廠區內，由甲○○持上開破壞剪剪斷台船公司
    所有之電纜線1 批（重約194 公斤，價值約新臺幣3 萬8000
    元）而竊取之。嗣於同日凌晨2 時30分許，在高雄市○○區
    ○○路18號對面之台船公司圍牆外，為警巡邏而查獲，並當
    場扣得上述破壞剪1 把及電纜線1 批。
二、案經高雄市政府警察局小港分局報告臺灣高雄地方法院檢察
    署檢察官偵查起訴。
    理  由
壹、程序方面：
    查本案被告乙○○、甲○○所犯為死刑、無期徒刑、最輕本
    刑為3 年以上有期徒刑以外之罪，且非高等法院管轄第一審
    之案件，而其於準備程序就前揭被訴事實為有罪之陳述，經
    審判長告知簡式審判程序之旨，並聽取當事人之意見後，本
    院認無不得或不宜改依簡式審判程序進行之處，爰依刑事訴
    訟法第273 條之1 第1 項之規定，裁定本案進行簡式審判程
    序。又本案卷內之物證、書證等證據，依刑事訴訟法第273
    條之2 規定，不受第159 條第1 項關於傳聞法則規定之限制
    ，依法均有證據能力，合先敘明。
貳、實體方面：
一、上開事實，業據被告乙○○、甲○○分別於本院訊問及審理
    時坦承不諱（本院卷第18頁、20頁、36頁、44頁），並經告
    訴代理人丁○○於警詢中指訴綦詳在卷（警卷第10頁至11頁
    ），且有贓物認領保管單（警卷第31頁）、查獲之現場照片
    14張（警卷第32頁至38頁）在卷足核，及查獲之破壞剪1 把
    扣案可憑。足認被告乙○○、甲○○之自白與事實相符，堪
    可採為認定事實之依據。是本件事證明確，被告乙○○、甲
    ○○上開竊盜之犯行，實堪認定，應依法論科。
二、論罪科刑：
(一)按刑法第321 條第1 項第3 款之攜帶兇器竊盜罪，係以行為
    人攜帶兇器竊盜為其加重條件；此所謂兇器，其種類並無限
    制，凡客觀上足對人之生命、身體、安全構成威脅，具有危
    險性之兇器均屬之，且祇須行竊時攜帶此種具有危險性之兇
    器為已足，並不以攜帶之初有行兇之意圖為必要（最高法院
    79年台上字第5253號判例意旨參照）。查被告乙○○、甲○
    ○自承於犯本案竊盜犯行時，攜帶扣案之破壞剪1 把，並持
    以剪斷電線，而該破壞剪為鐵質，長度約60公分，剪口處銳
    利，未打開時直徑約6 公分，可剪斷物品，業經本院勘驗屬
    實（本院卷第42頁），並有照片2 張在卷可憑（警卷第33頁
    、34頁）。是該把破壞剪在客觀上足以對人之生命、身體造
    成威脅而具有危險性，而屬兇器無訛。
(二)核被告乙○○、甲○○所為，均係犯刑法第321 條第1 項第
    2 款、第3 款之攜帶兇器、踰越牆垣竊盜罪。被告乙○○、
    甲○○就本案竊盜犯行，二人間具有犯意聯絡及行為分擔，
    為共同正犯。又被告甲○○前因違反毒品危害防制條例案件
    ，經本院以94年度訴字第4051號、94年度簡字第6941號判決
    分別判處有期徒刑10月、3 月，並經本院以95年度聲字第17
    55號裁定定應執行刑為有期徒刑1 年確定，且經本院以96年
    度聲減字第1658號裁定減刑並定應執行刑為有期徒刑6 月確
    定後，於96年7 月16日縮刑期滿執行完畢出監等情，有臺灣
    高雄地方法院檢察署刑案資料查註紀錄表及臺灣高等法院被
    告前案紀錄表各1 份在卷可按。是被告甲○○受有期徒刑執
    行完畢後，5 年內故意再犯本案有期徒刑以上之罪，為累犯
    ，應依刑法第47條第1 項規定加重其刑。爰審酌被告乙○○
    、甲○○均身強力壯，不思以正當途逕謀取財富，竟竊取他
    人物品，侵害他人財產，破壞社會善良風氣，誠屬不該；惟
    念及其二人犯後均已坦承犯行，所竊得財物價值尚非至鉅，
    且被告乙○○為高職肄業，因中風而失業，經濟狀況小康，
    被告甲○○為國小肄業，目前沒有工作，經濟狀況不佳，及
    其二人犯罪之目的、手段等一切情狀，分別量處如主文所示
    之刑。又扣案之破壞剪1 把，雖為被告乙○○、甲○○犯本
    案竊盜所用之物，惟非被告二人所有，而係被告甲○○之友
    人「大貼」（臺語音譯）寄託被告甲○○之物，此經被告甲
    ○○供明在卷，且卷內無其他證據足認其為被告二人所有，
    爰不予宣告沒收，附此敘明。
據上論斷，應依刑事訴訟法第273 條之1 第1 項、第299 條第1
項前段，刑法第28條、第321 條第1 項第2 款、第3 款、第47條
第1 項，判決如主文。
本案經檢察官丙○○到庭執行職務。
中    華    民    國    97    年    9     月    26    日
                  刑事第十三庭  法  官  楊國煜
以上正本證明與原本無異。
如不服本判決應於收受本判決後10日內向本院提出上訴書狀，並
應敘述具體理由，如未敘述上訴理由者，應於上訴期間屆滿後20
日內補提理由書狀於本院（均須按他造當事人之人數附繕本）「
切勿逕送上級法院」。
中    華    民    國    97    年    9     月    26    日
                                書記官  李憶如
附錄本案論罪科刑法條：
中華民國刑法第321條
犯竊盜罪而有左列情形之一者，處六月以上、五年以下有期徒刑
：
一  於夜間侵入住宅或有人居住之建築物、船艦或隱匿其內而犯
之者。
二  毀越門扇、牆垣或其他安全設備而犯之者。
三  攜帶兇器而犯之者。
四  結夥三人以上而犯之者。
五  乘火災、水災或其他災害之際而犯之者。
六  在車站或埠頭而犯之者。
前項之未遂犯罰之。


司法院資訊處製作；財團法人民間司法改革基金會備份。
